# 非货币性资产交换

提问人：frankyao1210 时间：2011-08-23 10:25:55
假设甲公司以投资性房地产换乙公司的无形资产，具有商业实质，甲公司公允价值为 300 万元，补价 20 万，甲公司交税 10 万，乙公司无形资产公允价值为 300 万元，未发生其他任何支出？那么甲公司无形资产的入账价值为多少呢？ 300 ？ 320 ？ 330 ？

回答人：chenyiwei
在具有商业实质且换入、换出资产的公允价值可以可靠确定的非货币性资产交换交易中，实际上是把该易货交易分拆成按公允价值出售换出资产取得现金，随即用该现金（加减补价，如有）购入换入资产。所以，该交易环节中的税费，属于换出资产处置环节发生的税费的，应计入换出资产的处置损益中；属于与换入资产的取得相关的税费（目前较少，一般仅有承受房地产产权的契税、进口货物的关税、消费税等）可计入换入资产入帐价值。 如果确实需要按 320 初始计量换入的无形资产，则也不一定意味着马上要计提 20 万减值准备。因为资产可收回金额是两者孰高的概念，资产账面价值高于取得时的公允价值不一定意味着会高于未来现金流量现值。